---
title: "Problema 3 - Chekcpoint 2"
author: "Luiza Carvalho"
date: "28 de junho de 2017"
output: html_document
---

```{r setup, include=FALSE}
knitr::opts_chunk$set(echo = TRUE)

library(tidyverse)
library(gridExtra)
library(ggplot2)
library(plotly)
```


Nesta an?lise ser? feito um agrupamento de dados com multiplas vari?veis utilizando o algoritmo k-means, os dados que ser?o utilizados e separados em grupos s?o sobre a quantidade de falas de personagens de diferentes g?neros em filmes de hollywood.

## Trabalhando os dados

Os conjuntos de dados brutos utilizado foi o das tabelas de personagens e filmes, que continham respectivamente tais vari?veis:   
 
```{r}
char <- read.csv('character_list5.csv')
names(char)

filmes <- read.csv('meta_data7.csv')
names(filmes)

```

Estes dados foram combinados e modificados para obter o conjunto de dados que ser? utilizado nessa an?lise. O conjunto da nossa an?lise ? composto pelo id do script do filme, o nome do filme, o n?mero total de personagens femininas, o n?mero total de falas femininas, o n?mero total de personagens masculinos e o n?mero total de falas masculinas.

```{r}
dados = filmes %>% left_join(char)

#Removendo colunas irrelevantes

dados <- dados[ -c(2, 5, 10) ]

# Criando o data frame s? com as personagens femininas e adicionando as colunas necess?rias
dados_f <- dados %>% filter(gender == 'f')

dados_f <- dados_f %>% group_by(title, gender) %>% mutate(countf = n())
dados_f <- dados_f %>% group_by(title) %>% mutate(wordsf = sum(words))

# Criando o data frame s? com os personagens masculinos e adicionando as colunas necess?rias

dados_m <- dados %>% filter(gender == 'm')
dados_m <- dados_m %>% group_by(title, gender) %>% mutate(countm = n())
dados_m <- dados_m %>% group_by(title) %>% mutate(wordsm = sum(words))
  
# Removendo colunas que n?o ser?o utilizadas

dados_f <- dados_f[ -c(4:7)]
dados_m <- dados_m[ -c(4:7)]

# Juntando os dados parar criar o conjunto de dados final
dados <- dados_f %>% left_join(dados_m)
dados <- unique(dados)


# Renomeando as vari?veis
names(dados)[names(dados)=="script_id"] <- "Id"
names(dados)[names(dados)=="title"] <- "Filme"
names(dados)[names(dados)=="year"] <- "Ano"
names(dados)[names(dados)=="wordsf"] <- "Palavras.Ditas.por.Mulheres"
names(dados)[names(dados)=="wordsm"] <- "Palavras.Ditas.por.Homens"
names(dados)[names(dados)=="countf"] <- "Numero.de.Mulheres"
names(dados)[names(dados)=="countm"] <- "Numero.de.Homens"

# Excluindo os NA
dados <- na.omit(dados)

names(dados)

```

Muitos dados, como por exemplo o nome individual de cada personagem, seu n?mero individual de palavras e sua idade, foi descartado. Pois o intuito dessa an?lise ? avaliar o panorama geral sobre a quantidade de falas por g?nero dos personagens em filmes de hollywood ao decorrer dos anos, assim fazendo uso da quantidade total de falas e de personagens de cada g?nero, portanto todos os dados que n?o remetiam a essas informa??es foram descartados.

## Panorama das Mulheres nos Filmes

Antes de come?ar o agrupamento ? interessante observar o panorama geral das mulheres em Hollyood. Faremos isso comparando o gr?fico do n?mero de mulheres em filmes por ano com o seu equivalente masculino.

```{r}
ggplot(dados, aes(Ano,Numero.de.Mulheres, color = Palavras.Ditas.por.Mulheres, text = Filme)) + labs(title = "N?mero de Mulheres em Filmes por Ano") + geom_jitter() + scale_color_gradient(low="#efa0a3", high="#bc0007")

ggplot(dados, aes(Ano,Numero.de.Homens, color = Palavras.Ditas.por.Homens, text = Filme)) + labs(title = "N?mero de Homens em Filmes por Ano") + geom_jitter() + scale_color_gradient(low="#f49fdc", high="#7a0258")


```
Observando os gr?ficos ? poss?vel observar que o n?mero de homens em filmes tende a ser bem maior que o de mulheres, se concentrando na faixa de 5 a 15, enquanto para as mulheres 10 j? ? um n?mero alto, elas se concentram na faixa de 1 a 5, estando a maioria dos filmes abaixo da linha de 6 mulheres. 

Agora avaliaremos os gr?ficos referentes a mediana de mulheres em filmes por ano e a mediana das falas das mulheres nos filmes por ano:

```{r}
dados1 <- dados %>% group_by(Ano) %>% mutate(medianaM = median(as.numeric(Numero.de.Mulheres)), medianaH = median(as.numeric(Numero.de.Homens)), MedFalaM = median(as.numeric(Palavras.Ditas.por.Mulheres)), MedFalaH = median(as.numeric(Palavras.Ditas.por.Homens)) )

dados1 <- dados1[-c(1,2,4:7)]
dados1 <- unique(dados1)

p <- ggplot(dados1, aes(Ano, medianaM)) + labs(title = "Mediana do N?mero de Mulheres em Filmes por Ano") + geom_line(color = "#597db7") + labs(y = "Mediana de Personagens Mulheres")

p1 <- ggplot(dados1, aes(Ano,MedFalaM)) + labs(title = "Mediana do N?mero de Falas Femininas em Filmes por Ano") + geom_line(color = "#7dcadb") + labs(y = "Mediana de Falas Femininas")

ggplotly(p)
ggplotly(p1)
```

Podemos observar que em ambos os casos n?o h? um crescimento da participa??o feminina nos filmes. O n?mero de mulheres costumava variar muito entre 1925 e 1985, a partir desse ano a varia??o diminuiu e a mediana de mulheres por filme come?ou a sempre se encontrar entre 2 e 4. Houveram picos de representatividade feminina (em n?meros) nos anos 50, 60 e 63, esses picos foram refletidos no n?mero de falas nos anos 50 e 63. Podemos observar tamb?m que o n?mero de falas femininas vem caindo um pouco de 1932 para os dias atuais.

## Agrupamento

Ser?o utilizadas 5 vari?veis para agrupar os dados:

1. O ano do filme
2. O n?mero de mulheres por filme
3. O total de falas femininas
4. O n?mero de homens por filme
5. O total de falas masculinas

O algoritmo a ser usado ser? o kmeans. (descreve kmeans)

Para encontrar o n?mero ideal de clusters usaremos um gr?fico da soma de quadrados total dentro dos grupos para ajudar na sele??o do n?mero de grupos. O ponto que estiver em formato de 'cotovelo' ser? o escolhido como n?mero apropriado de clusters.

```{r}

dados.agrup <- dados[-c(1,2)]
set.seed(44)

wss <- (nrow(dados.agrup)-1)*sum(apply(dados.agrup,2,var))
for (i in 2:15) wss[i] <- sum(kmeans(dados.agrup, 
  	centers=i)$withinss)
plot(1:15, wss, type="b", xlab="Number of Clusters",
  ylab="Within groups sum of squares")

# Nesse caso 3 ? visto como o n?mero apropriado ent?o:

# Clustering 
dadosCluster <- kmeans(dados.agrup, 3, nstart = 40)

aggregate(dados.agrup,by=list(dadosCluster$cluster),FUN=mean)

# append cluster 
dados.agrup <- data.frame(dados.agrup, dadosCluster$cluster)

names(dados.agrup)[names(dados.agrup)=="dadosCluster.cluster"] <- "cluster"

p <- dados.agrup %>%
  plot_ly(type = 'parcoords',
          line = list(color =~cluster),
          dimensions = list(
            list(range = c(1,30),
                 #constraintrange = c(1,30),
                 label = 'Numero de Mulheres', values = ~Numero.de.Mulheres),
            list(range = c(101,57950),
                 #constraintrange = c(101,57950),
                 label = 'Palavras Ditas por Mulheres', values = ~Palavras.Ditas.por.Mulheres),
            list(range = c(1,30),
                 #constraintrange = c(1,30),
                 label = 'Numero de Homens', values = ~Numero.de.Homens),
            list(range = c(101,57950),
                 #constraintrange = c(101,57950),
                 label = 'Palavras Ditas por Homens', values = ~Palavras.Ditas.por.Homens)
            )
          )

p
```
