---
title: "Problema 4 Checkpoint 1"
author: "Luiza Carvalho"
date: "24 de julho de 2017"
output: html_document
---

```{r setup, include=FALSE}
knitr::opts_chunk$set(echo = TRUE)

library(dplyr)
library(ggplot2)

```
## Introdução

Para essa parte do problema usaremos uma amostra dados de dados da atividade global do github. Os dados brutos contém a contagem de quantas pessoas editaram arquivos com cada extensão de arquivo em cada dia de 2016 e 2017 no github. Não temos dados de todos os repositórios nem de todos os usuários, portanto estamos trabalhando com uma amostra. 

### Perguntas 

Escolha duas linguagens de programação que lhe interessem e responda o seguinte: 

1. Para cada uma delas, há uma diferença significativa na sua popularidade durante a semana e durante o fim de semana? Essa diferença é grande?

2. Existe uma diferença significativa entre as duas linguagens na sua variação de popularidade nos finais de semana?

As linguagens escolhidas foram Java e Python.

## Conhecendo e Manipulando os Dados

O conjunto de dados é uma amostra de dados da atividade global do github, suas variáveis são: a extensão do arquivo, o dia do mês, o mês e o ano em que arquivos com essa extenção foram editados e o número de usuários que editaram os arquivos.

Para responder as perguntas dessa análise precisamos manipular os dados para obeter um dataframe com apenas as duas extensões de arquivos escolhidas (py e java) e também será feita uma manipulação para obtermos o dia da semana equivalente a data em que os arquivos com determinada extensão foram editados.
 
``` {r, message=FALSE,warning=FALSE}
#Importando Dados
dados <- read.csv("github-users-committing-filetypes.csv")

#Selecionando apenas as extensões que serão utilizadas
dados <- dados %>% filter(file_extension == "java" | file_extension == "py")

head(dados)
names(dados)

# Obtendo o dia da semana de cada data
dados <- dados %>% mutate(full_date = paste(month_day, the_month, the_year, sep = '-'))

dados <- dados %>% mutate(week_day= weekdays(as.Date(full_date,'%d-%m-%Y')))

```

Para analisar o panorama das edições dos arquivos por mês foi necessária a criação de mais um campo no dataframe, o qual mostra o total de edições feitas para cada linguagem de programação em um mês.

```{r,message=FALSE,warning=FALSE}
java <- dados %>% filter(file_extension == "java")

java.2017 <- java %>% filter(the_year == 2017)
java.2016 <- java %>% filter(the_year == 2016)

java.2017 <- java.2017 %>% group_by(the_month) %>% mutate(users_month = sum(users))

java.2016 <- java.2016 %>% group_by(the_month) %>% mutate(users_month = sum(users))

java <- rbind(java.2016,java.2017)

py <- dados %>% filter(file_extension == "py")

py.2017 <- py %>% filter(the_year == 2017)
py.2016 <- py %>% filter(the_year == 2016)

py.2017 <- py.2017 %>% group_by(the_month) %>% mutate(users_month = sum(users))

py.2016 <- py.2016 %>% group_by(the_month) %>% mutate(users_month = sum(users))

py <- rbind(py.2016,py.2017)
```

Aqui então temos o sumário da amostra e as novas variáveis adicionadas ao dataframe que serão utilizadas para está análise.

```{r,message=FALSE,warning=FALSE}

dados <- rbind(py,java)

summary(dados)
names(dados)

```

## Linha do Tempo

A seguir será apresentado a linha do tempo de número de usuários que realizaram edições por mês de cada linguagem de programação que foi escolhida:

```{r, fig.width=9,fig.height=7,message=FALSE,warning=FALSE}

p1 <- java %>% ggplot(aes(x = the_month, y = users_month, colour = as.factor(the_year))) + geom_point()  +geom_line()+  scale_x_continuous(breaks=c(1,3,6,9,12)) + ylim(10000, 160000) + labs(title = "Edições por Mês (Java)", x = "Mês" , y= "Número de Usuários que Fizeram Edições", colour = "Ano")


p2 <- py %>% ggplot(aes(x =the_month, y = users_month, colour = as.factor(the_year))) + geom_point() + geom_line() + ylim(10000, 160000) +  scale_x_continuous(breaks=c(1,3,6,9,12))+ scale_color_manual(values=c("#999999", "#E69F00")) + labs(title = "Edições por Mês (Python)", x = "Mês" , y= "Número de Usuários que Fizeram Edições", colour = "Ano")

require("gridExtra")
grid.arrange(p1, p2)
```

É possível observar que ambas as linguagens se comportam de maneira semelhante, tendo valores relativamente consistentes durante 2016 e uma queda abrupta no quarto e quinto mês de 2017, não há dados sobre as edições feitas após maio de 2017.

Também é possível observar que python em geral possui mais edições do que java, sendo seu total de edições por mês sempre superior ao da outra linguagem.

## Popularidade por Dia da Semana

Abaixo será mostrado o gráfico do total de edições por dia da semana de acordo com cada linguagem:

```{r, fig.width=9,fig.height=7,message=FALSE,warning=FALSE}

java <- java %>% group_by(week_day) %>% mutate(user_day = sum(users)) 

py <- py %>% group_by(week_day) %>% mutate(user_day = sum(users))


p1 <- java %>% ggplot(aes(x = week_day, y = user_day)) + geom_point(color="#4286f4")+ ylim(142000, 380000) + scale_x_discrete(limits=c("segunda-feira", "terça-feira", "quarta-feira", "quinta-feira", "sexta-feira", "sábado", "domingo")) + labs(title = "Edições por Dia da Semana (Java)", x = "Dia da Semana" , y= "Usuários que Fizeram Edições")

p2 <- py %>% ggplot(aes(x = week_day, y = user_day)) + geom_point(color="#E69F00")  + scale_y_continuous(limits = c(142000, 380000)) + scale_x_discrete(limits=c("segunda-feira", "terça-feira", "quarta-feira", "quinta-feira", "sexta-feira", "sábado", "domingo")) + labs(title = "Edições por Dia da Semana (Python)", x = "Dia da Semana" , y= "Usuários que Fizeram Edições")

grid.arrange(p1, p2)
                                                                            
```

É possível observar que tanto em Java como em Python há um maior número de edições durante a semana do que nos finais de semana, sendo o número de edições em qualquer dia da semana significamente superior ao número das edições no sábado ou no domingo em ambos os casos. Assim, é possível responder a primeira pergunta desta análise.

1. Para cada uma delas, há uma diferença significativa na sua popularidade durante a semana e durante o fim de semana? Essa diferença é grande?

Há sim uma diferença significativa na popularidade de ambas as linguagens durante a semana e durante o fim de semana, as linguagens são muito mais populares durante a semana, a diferença entre a popularidade é grande, como se pode observar nos gráficos acima.

Para responder a segunda pergunta foi criado um gráfico comparando a porcentagem de edições por dia da semana de cada linguagem, ele será exposto abaixo:

```{r, fig.width=8,fig.height=5,message=FALSE,warning=FALSE}
week <- c("segunda-feira", "terça-feira", "quarta-feira", "quinta-feira", "sexta-feira", "sábado", "domingo")

users.py <- c(318192, 342855, 341728, 333628, 309929, 177409, 181123)

users.java <- c(245899, 262314, 261528, 254610, 239591, 142507, 147985)
  
py.percent <- as.data.frame(week)
py.percent$users <- users.py
py.percent$total <- sum(users.py)
py.percent$percent <- (py.percent$users / py.percent$total) * 100
py.percent$language <- "py"


java.percent <- as.data.frame(week)
java.percent$users <- users.java
java.percent$total <- sum(users.java)
java.percent$percent <- (java.percent$users / java.percent$total) * 100
java.percent$language <- "java"

total.percent <- rbind(py.percent, java.percent)

total.percent %>% ggplot(aes(x = week, y = percent)) + geom_col(aes(fill = language),stat = "identity",position = "dodge") + scale_x_discrete(limits=c("segunda-feira", "terça-feira", "quarta-feira", "quinta-feira", "sexta-feira", "sábado", "domingo")) + theme(axis.text.x = element_text(angle = 45, hjust = 1)) + labs(title = "Porcentagem de Edições por Dia da Semana", x = "Dia da Semana" , y= "Porcentagem", fill = "Linguagem")

  
```

2. Existe uma diferença significativa entre as duas linguagens na sua variação de popularidade nos finais de semana?

Analisando o gráfico acima é possível afirmar que as linguagens se comportam de maneira semelhante quanto a distribuição de porcentagem das edições entre os dias da semana, assim podemos notar que não há uma diferença significativa entre as duas linguagens na sua variação de popularidade nos finais de semana. 